ko: 레이더 대역: C; K; Ka; Ku; L; S; X; 기타
de: Radarbereiche: C; K; Ka; Ku; L; S; X; Sonstiges
fr: Bandes radar: C; K; Ka; Ku; L; S; X; Autre
nb: Radarbånd: C; K; Ka; Ku; L; S; X; Annet
nl: Radarbanden: C; K; Ka; Ku; L; S; X; Andere
da: Radarbånd: C; K; Ka; Ku; L; S; X; Andet
lt-LT: Radaro dažnių juostos: C; K; Ka; Ku; L; S; X; Kita
bg-BG: Радарни ленти: C; K; Ka; Ку; L; S; X; Други
hu: Radarsávok: C; K; Ka; Ku; L; S; X; Egyéb
ru: Диапазоны радара: C; K; Ka; Ku; L; S; X; Другой
pl: Pasma radaru: C; K; Ka; Ku; L; S; X; Inne
sv: Radarband: C; K; Ka; Ku; L; S; X; Övrigt
en: Radar bands: C; K; Ka; Ku; L; S; X; Other
zh-TW: 雷達波段: C; K; Ka; Ku; L; S; X; 其他
ja: レーダーバンド: C; K; Ka; Ku; L; S; X; その他
vi: Dải radar: C; K; Ka; Ku; L; S; X; Khác
fi: Tutkataajuuskaista: C; K; Ka; Ku; L; S; X; Muu
sk-SK: Radarové pásma: C; K; Ka; Ku; L; S; X; Iné
el: Ζώνες ραντάρ: C; K; Ka; Ku; L; S; X; Άλλο
zh-CN: 雷达波段: C; K; Ka; Ku; L; S; X; 其他
cs: Pásmo radaru: C; K; Ka; Ku; L; S; X; Jiné
tr: Radar Bantları: C; K; Ka; Ku; L; S; X; Diğer
es: Bandas de radar: C; K; Ka; Ku; L; S; X; Otros
th: เรดาร์แบนด์: C; K; Ka; Ku; L; S; X; อื่นๆ
ro-RO: Benzi de frecvență radar: C; K; Ka; Ku; L; S; X; Altele
it: Bande radar: C; K; Ka; Ku; L; S; X; Altro
pt-BR: Bandas de sistema de radar: C; K; Ka; Ku; L; S; X; Outro
hr-HR: Radarski pojasevi: C; K; Ka; Ku; L; S; X; Ostalo
pt-PT: Bandas de radar: C; K; Ka; Ku; L; S; X; Outro
sl-SI: Radarski pasovi: C; K; Ka; Ku; L; S; X; Drugo